臺灣臺中地方法院民事裁定
111年度抗字第46號
抗  告  人  張志偉  
相  對  人  林明毅  
上列當事人間因本票裁定事件，抗告人對於民國111年1月27日本
院簡易庭司法事務官所為111年度司票字第554號裁定提起抗告，
本院合議庭裁定如下：
    主  文
抗告駁回。
抗告程序費用新臺幣壹仟元由抗告人負擔。
    理  由
一、抗告意旨略以：抗告人於民國110年11月17日、18日、22日
    及24日各向相對人借款新臺幣（下同）23萬元，嗣因疫情關
    係，抗告人公司貨款遲至過年後始收到，惟抗告人已於110
    年12月23日、30日、111年1月3日、17日各匯款利息2萬3,00
    0元。抗告人於111年1月29日收受原裁定後，便聯繫相對人
    商討還款事宜及確認還款金額，惟均聯繫無著，希望相對人
    同意還款金額為當初借款總金額92萬元及合理遲延利息，爰
    依法提起抗告，請求廢棄原裁定等語。
二、按執票人向本票發票人行使追索權時，得聲請法院裁定後強
    制執行，票據法第123條定有明文。又本票執票人依票據法
    第123條規定聲請法院裁定許可對發票人強制執行，係屬非
    訟事件，此項聲請之裁定及抗告法院之裁定，僅依非訟事件
    程序以審查強制執行許可與否，並無確定實體上法律關係存
    否之效力，法院僅就本票形式上之要件是否具備予以審查即
    為已足，至於當事人間實體上之爭執，應循訴訟程序以資解
    決，要非非訟裁定法院所得審酌（最高法院57年度台抗字第
    76號、56年度台抗字第714號裁定意旨參照）。
三、查本件相對人主張其執有抗告人簽發如附表所示之本票（下
    稱系爭本票），並免除作成拒絕證書，詎屆期提示未獲付款
    ，爰依票據法第123條規定聲請裁定准許強制執行等情，已
    據其提出系爭本票為證，經核系爭本票形式要件並無不符，
    原裁定予以准許，於法有據。至抗告意旨所述相對人借款金
    額為92萬元，並已償還利息等節，核屬實體事項之爭執，應
    由抗告人另行提起訴訟以資解決，非本件非訟事件程序得為
    審究，且經本院詢問相對人，其表示無和解必要，有本院電
    話紀錄表2紙在卷可稽。從而，本件抗告為無理由，應予駁
    回。
四、按非訟事件依法應由關係人負擔費用者，法院裁定命關係人
    負擔時，應一併確定其數額，非訟事件法第24條第1項定有
    明文。爰依法確定本件抗告程序費用額為1,000元，由抗告
    人負擔。
五、據上論結，本件抗告為無理由，依非訟事件法第46條、第21
    條第2項、第24條第1項，民事訴訟法第495條之1第1項、第4
    49條第1項、第95條、第78條，裁定如主文。　　
中　　華　　民　　國　　111 　年　　3 　　月　　31　　日
                  民事第一庭    審判長法  官  許石慶
　　　　　 　　　                     法  官  王詩銘
　　　　　　　　                      法  官  廖欣儀
正本係照原本作成。
本裁定除以適用法規顯有錯誤為理由，不得再抗告；如提再抗告
，應於收受送達後10日內委任律師為代理人向本院提出再抗告狀
（須附繕本1份），並繳納再抗告費新臺幣1,000元。
中　　華　　民　　國　　111 　年　　3 　　月　　31　　日
                                      書記官　李俊毅

本票附表：至清償日止利息按週年利率百分之六計算       編號 發票日 票面金額 到期日 利息起算日 票據號碼 備考   （新臺幣）     001 110年11月17日 230,000元 未記載 110年11月18日 未記載  002 110年11月18日 230,000元 未記載 110年11月19日 未記載  003 110年11月18日 230,000元 未記載 110年11月19日 未記載  004 110年11月22日 230,000元 未記載 110年11月23日 未記載  005 110年11月22日 230,000元 未記載 110年11月23日 未記載  006 110年11月24日 230,000元 未記載 110年11月25日 未記載  007 110年11月24日 230,000元 未記載 110年11月25日 未記載